臺灣士林地方法院刑事裁定
111年度聲字第1031號
聲  請  人  臺灣士林地方檢察署檢察官
受  刑  人  高德興




上列聲請人因受刑人數罪併罰有二裁判以上，聲請定其應執行之
刑（111年度執聲字第690號），本院裁定如下：
    主  文
高德興犯如附表所示之罪，應執行拘役壹佰日，如易科罰金，以
新臺幣壹仟元折算壹日。
    理  由
一、聲請意旨略以：受刑人高德興因犯竊盜等案件，先後經判決
    確定如附表，應依刑法第53條及第51條第6款，定其應執行
    之刑，爰依刑事訴訟法第477條第1項聲請裁定等語。
二、按裁判確定前犯數罪者，併合處罰之；數罪併罰，分別宣告
    其罪之刑，若宣告多數拘役者，比照前款定其刑期，但不得
    逾120日，刑法第50條第1項前段、第51條第6款分別定有明
    文。又數罪併罰，有二裁判以上者，依第51條之規定，定其
    應執行之刑，刑法第53條亦規定甚明。另按刑事訴訟法第37
    0條第2項、第3項，已明文規範第一審法院所受理1人犯數罪
    之案件，於第二審法院以同一判決為數個宣告刑並定應執行
    之刑，或因一部已先行判決確定，一部上訴經撤銷後自為判
    決，嗣後另以裁定定其應執行之刑時，有不利益變更禁止原
    則之適用。鑑於數罪併罰之定應執行之刑，係出於刑罰經濟
    與罪刑相當之考量，本含有恤刑之性質，故於分屬不同案件
    之數罪併罰有應更定執行刑之情形，倘數罪之刑，曾經定其
    執行刑，再與其他裁判宣告之刑或執行刑定其執行刑時，在
    法理上亦應同受此原則之拘束。亦即，另定之執行刑，其裁
    量所定之刑期，不得較重於前定之執行刑加計後裁判宣告之
    刑或執行刑之總和（最高法院110年度台抗字第2058號裁定
    意旨參照）。
三、經查，本件受刑人於如附表所示之時間因竊盜等案件，先後
    經臺灣雲林地方法院及本院判處如附表所示之罪，並均確定
    在案，且各罪均係於附表編號1所示判決確定日期（即民國1
    11年6月27日）前所為，其中附表編號2至7所示之罪，前經
    本院以111年度審簡字第426號判決定應執行拘役90日確定，
    有各該刑事判決書、臺灣高等法院被告前案紀錄表各1份在
    卷可稽。依此，聲請人依刑事訴訟法第477條第1項之規定，
    以本院為犯罪事實最後判決之法院，聲請就附表所示各罪聲
    請定其應執行之刑，除聲請書所載如附表編號2至7「偵查（
    自訴）機關年度案號」欄應更正為如本裁定附表編號2至7「
    偵查（自訴）機關年度及案號」欄所示外，其聲請核屬正當
    ，應予准許。且揆之上開說明，本院就附表所示之各罪再為
    定執行刑之裁定時，自應受上開已定應執行刑內部界限之拘
    束。從而，本院審酌受刑人所犯如附表所示各罪均屬侵害財
    產法益之竊盜犯罪，且附表編號1至7所示犯行之時間均係於
    110年2月至111年4月間所為，復考量各罪間之關聯性，與被
    告前科之關聯性、刑罰規範目的、罪數所反映之被告人格特
    性及整體犯罪非難評價等總體情狀綜合判斷，並考量受刑人
    無意見之意見（見本院卷第139頁），爰就受刑人所犯如附
    表所示各罪，定應執行刑如主文所示，並諭知易科罰金之折
    算標準。
四、依刑事訴訟法第477條第1項，刑法第50條第1項前段、第53
    條、第51條第6款、第41條第1項前段，裁定如主文。
中　　華　　民　　國　　111 　年　　10　　月　　18　　日
　　　　　　　    刑事第八庭　法  官  葛名翔
以上正本證明與原本無異。
如不服本裁定，應於送達後5日內向本院提出抗告狀因疫情而遲
誤不變期間，得向法院聲請回復原狀。            
              　              書記官  曾韻蒔
中　　華　　民　　國　　111 　年　　10　　月　　18　　日
附表：
編    號  1 2 3 罪    名  竊盜 竊盜 竊盜 宣告刑  拘役20日，如易科罰金，以新臺幣1,000元折算1日  拘役10日，如易科罰金，以新臺幣1,000元折算1日 拘役30日，如易科罰金，以新臺幣1,000元折算1日 犯罪日期  111年4月17日  110年12月4日 110年2月27日 偵查（自訴）機關年度及案號  雲林地檢111年度速偵字第282號 士林地檢110年度偵緝字第1180號、第1181號、第1182號、第1183號、第1184號、111年度偵字第2034號 士林地檢110年度偵緝字第1180號、第1181號、第1182號、第1183號、第1184號、111年度偵字第2034號 最  後事實審 法院 雲林地院 士林地院 士林地院  案號 111年度虎簡字第62號 111年度審簡字第426號 111年度審簡字第426號   判決日期 111年5月13日 111年7月14日 111年7月14日 確  定判  決 法院 雲林地院 士林地院 士林地院  案號 111年度虎簡字第62號 111年度審簡字第426號 111年度審簡字第426號  判決確定日期 111年6月27日 111年8月16日 111年8月16日 是否為得易科罰金之案件  是 是 是 備    註  雲林地檢111年度執字第1645號（士林地檢111年度執助字第878號） 士林地檢111年度執字第3532號 編號2至7所示之罪，業經本院以111年度審簡字第426號判決定應執行拘役90日，如易科罰金，以新臺幣1,000元折算1日  

編    號  4 5 6 罪    名  竊盜 竊盜 竊盜 宣告刑  拘役30日，如易科罰金，以新臺幣1,000元折算1日  拘役30日，如易科罰金，以新臺幣1,000元折算1日 拘役20日，如易科罰金，以新臺幣1,000元折算1日 犯罪日期  110年3月5日  110年3月12日 110年3月12日 偵查（自訴）機關年度及案號  士林地檢110年度偵緝字第1180號、第1181號、第1182號、第1183號、第1184號、111年度偵字第2034號 士林地檢110年度偵緝字第1180號、第1181號、第1182號、第1183號、第1184號、111年度偵字第2034號 士林地檢110年度偵緝字第1180號、第1181號、第1182號、第1183號、第1184號、111年度偵字第2034號 最  後事實審 法院 士林地院 士林地院 士林地院  案號 111年度審簡字第426號 111年度審簡字第426號 111年度審簡字第426號   判決日期 111年7月14日 111年7月14日 111年7月14日 確  定判  決 法院 士林地院 士林地院 士林地院  案號 111年度審簡字第426號 111年度審簡字第426號 111年度審簡字第426號  判決確定日期 111年8月16日 111年8月16日 111年8月16日 是否為得易科罰金之案件  是 是 是 備    註  士林地檢111年度執字第3532號 編號2至7所示之罪，業經本院以111年度審簡字第426號判決定應執行拘役90日，如易科罰金，以新臺幣1,000元折算1日   

編    號  7 （以下空白）  罪    名  竊盜   宣告刑  拘役20日，如易科罰金，以新臺幣1,000元折算1日    犯罪日期  110年5月16日    偵查（自訴）機關年度及案號  士林地檢110年度偵緝字第1180號、第1181號、第1182號、第1183號、第1184號、111年度偵字第2034號   最  後事實審 法院 士林地院    案號 111年度審簡字第426號    判決日期 111年7月14日   確  定判  決 法院 士林地院    案號 111年度審簡字第426號    判決確定日期 111年8月16日   是否為得易科罰金之案件  是   備    註  士林地檢111年度執字第3532號 編號2至7所示之罪，業經本院以111年度審簡字第426號判決定應執行拘役90日，如易科罰金，以新臺幣1,000元折算1日